【裁判字號】    99,審易,1452
【裁判日期】    991230
【裁判案由】    竊盜等
【裁判全文】
臺灣桃園地方法院刑事判決            99年度審易字第1452號
公  訴  人  臺灣桃園地方法院檢察署檢察官
被      告  吳聲佑原名吳聲志.
上列被告因竊盜案件，經檢察官提起公訴（99年度偵字第5065號
、99年度偵字第5193號），被告於準備程序進行中為有罪陳述，
經本院裁定由受命法官獨任進行簡式審判程序，判決如下：
    主  文
吳聲佑犯如附表一、二所列之罪，各處如附表一、二主文欄所示
之刑。應執行有期徒刑拾月，如易科罰金，以新臺幣壹仟元折算
壹日。
    事實及理由
一、被告所犯之罪，為死刑、無期徒刑、最輕本刑3 年以上有期
    徒刑或高等法院管轄第一審案件以外之罪，而被告於本院準
    備程序進行中，就被訴事實為有罪之陳述，經本院告知簡式
    審判程序意旨，並聽取公訴人及被告之意見後，依刑事訴訟
    法第273 條之1 第1 項之規定，裁定依簡式審判程序審理。
二、犯罪事實：
    吳聲佑意圖為自己不法之所有，於如附表一編號1 、2 所示
    時間、地點，竊取如附表一編號1 、2 所示被害人之財物得
    手後，復意圖為自己不法之所有，持上開竊得之金融卡，於
    附表二編號1 、2 所示之時間、地點，將前開竊得之金融卡
    插入自動付款設備並鍵入密碼，使各該自動付款設備之辨識
    系統陷於錯誤，認其為有正當權源之持卡人，而以此不正方
    法，由各該自動付款設備接續取得如附表二編號1 、2 所示
    金額之款項。
三、認定被告犯罪所憑之證據：
  (一)被告吳聲佑於警詢、偵訊中及本院準備程序及審理時之自白
    。
  (二)被害人吳洺瑋於警詢中及本院準備程序中之證述；被害人林
    裕翔於警詢、偵訊及本院準備程序中之證述。
  (三)建國郵局監視錄影畫面翻拍照片4 張、臺灣銀行監視錄影畫
    面翻拍照片2 張、玉山銀行中壢分行監視錄影畫面翻拍照片
    2 張。
  (四)吳洺瑋所有之中華郵政股份有限公司水林郵局帳號000-0000
    0000000005號帳戶存摺內頁影本、臺灣銀行帳號000-000000
    000000號帳戶內頁影本及林裕翔所有之中國信託商業銀行土
    城分行帳號000000000000號帳戶存摺內頁影本各1 份。
四、核被告所為，就附表一編號1 、2 所為，係犯刑法第320 條
    第1 項之竊盜罪，就附表二編號1 、2 所為，係犯同法第33
    9 條之2 第1 項以不正方法由自動付款設備取得他人之物罪
    。被告就附表二編號1 、2 所為之犯行，均分別係在密切、
    接近之時間、地點，對各該自動付款設備以反覆操作之不正
    方法而多次提領款項致取得他人之物，應係分別基於同一犯
    意下之接續行為，僅侵害同一法益，為接續犯，只分別各論
    以接續犯之一罪。而被告於99年4 月27日凌晨0 時31分許在
    桃園縣中壢市○○路58號之臺灣銀行，以不正方法由自動付
    款設備取得他人財產之犯行，業據起訴書附表載明無誤，惟
    提領款項漏未記載，此經公訴檢察官補充之，本院自得併予
    審究。又被告先後所為竊盜及以不正方法由自動付款設備取
    得他人之物犯行，犯意各別，行為互殊，應分論併罰。爰審
    酌被告年輕力壯，不思以正當手段獲取財物，欠缺尊重他人
    財產權之觀念，然兼衡其犯罪之手段、目的、對各被害人所
    造成之損害及犯後坦承犯行態度尚佳等一切情狀，量處如主
    文所示之刑。另按刑法第41條原規定：「前項（即易科罰金
    之折算標準）規定於數罪併罰，其應執行之刑未逾6 月者，
    亦適用之。」該規定於98年1 月21日修正為：「第1 項至第
    3 項規定於數罪併罰，其應執行之刑未逾6 個月者，亦適用
    之。」並移列於同條第8 項，且自98年9 月1 日起施行，其
    關於數罪併罰，數宣告刑均得易科罰金，而定應執行之刑逾
    6 個月者，排除適用同條第1 項得易科罰金之規定部分，業
    經98年6 月19日大法官釋字第662 號解釋宣告自該解釋公布
    日起失其效力。嗣刑法第41條已於98年12月30日修正公布，
    同條第8 項修正為「第1 項至第4 項及第7 項之規定，於數
    罪併罰之數罪均得易科罰金或易服社會勞動，其應執行之刑
    逾6 月者，亦適用之。」並自99年1 月1 日起生效施行。本
    院以為，此為前述大法官釋字第662 號之明文化，無庸比較
    新舊法，而應直接適用之。本件被告所犯各罪宣告之有期徒
    刑均得易科罰金，雖經本院合併定應執行刑超過有期徒刑6
    月，依前述說明，自應就本件應執行之刑諭知易科罰金之折
    算標準，附此敘明。
五、應適用之法條：
    刑事訴訟法第273 條之1 第1 項、第299 條第1 項前段、第
    310 條之2 ，第454 條第1 項、刑法第320 條第1 項、第
    339 條之2 第1 項、第41條第1 項前段、第8 項、第51條第
    5 款，刑法施行法第1 條之1 第1 項、第2 項前段。
六、如不服本判決，應於判決送達後10日內向本院提出上訴狀（
    應附繕本），其未敘述上訴理由者，應於上訴期間屆滿後20
    日內補提理由書狀於本院，上訴於臺灣高等法院。
本案經檢察官馮浩庭到庭執行職務。
中    華    民    國    99    年    12    月    30    日
                    刑事庭  法  官  許曉微
以上正本證明與原本無異。
                            書記官  林宜亭
中    華    民    國    99    年    12    月    30    日
附表一：
┌─┬─────┬────────┬───┬─────────┬─────────┐
│編│ 犯罪時間 │    犯罪地點    │被害人│   遭 竊 財 物    │     主    文     │
│號│          │                │      │                  │                  │
├─┼─────┼────────┼───┼─────────┼─────────┤
│1 │98年4 月26│桃園縣中壢市新中│吳洺瑋│皮包（內有臺灣銀行│吳聲佑竊盜，處有期│
│  │日晚間11時│北路200 號私立中│      │提款卡、建國郵局提│徒刑月，如易科罰│
│  │30分許    │原大學運動場內  │      │款卡各1張）       │金，以新臺幣壹仟元│
│  │          │                │      │                  │折算壹日。        │
├─┼─────┼────────┼───┼─────────┼─────────┤
│2 │98年9 月26│桃園縣中壢市新中│林裕翔│皮包（內有現金新臺│吳聲佑竊盜，處有期│
│  │日下午3 時│北路200 號國立中│      │幣900 元、身分證、│徒刑月，如易科罰│
│  │許        │原大學游泳池旁道│      │健保卡、學生證、機│金，以新臺幣壹仟元│
│  │          │路              │      │車駕照、行照、中國│折算壹日。        │
│  │          │                │      │信託商業銀行金融卡│                  │
│  │          │                │      │、行動電話、郵局金│                  │
│  │          │                │      │融卡）            │                  │
└─┴─────┴────────┴───┴─────────┴─────────┘
附表二：
┌─┬──────┬────────┬───┬───────┬──────────┐
│編│ 犯罪時間   │  犯罪地點      │被害人│提領款項（新臺│     主      文     │
│號│            │                │      │幣）          │                    │
├─┼──────┼────────┼───┼───────┼──────────┤
│1 │98年4 月26日│桃園縣中壢市建國│吳洺瑋│郵局部分：5,00│吳聲佑意圖為自己不法│
│  │晚間11時50分│路36號建國郵局；│      │0 元、1,000 元│之所有，以不正方法由│
│  │許（起訴書誤│桃園縣中壢市延平│      │、1,000 元（合│自動付款設備取得他人│
│  │載為11時）至│路580 號臺灣銀行│      │計7, 000元）；│之物，處有期徒刑月│
│  │4 月27日凌晨│                │      │臺灣銀行部分：│，如易科罰金，以新臺│
│  │某時；99年4 │                │      │5,000 元、1,  │幣壹仟元折算壹日。  │
│  │月27日凌晨0 │                │      │000 元、1,000 │                    │
│  │時31分許    │                │      │元（合計7,000 │                    │
│  │            │                │      │元），以上合計│                    │
│  │            │                │      │共14,000元    │                    │
├─┼──────┼────────┼───┼───────┼──────────┤
│2 │98年9 月26日│桃園縣中壢市中山│林裕翔│5,000 元、20, │吳聲佑意圖為自己不法│
│  │晚間6 時26分│路126 號玉山銀行│      │000元、3,000  │之所有，以不正方法由│
│  │、27分、29分│中壢分行        │      │元、1,000 元，│自動付款設備取得他人│
│  │、30分許    │                │      │合計29,000 元 │之物，處有期徒刑月│
│  │            │                │      │              │，如易科罰金，以新臺│
│  │            │                │      │              │幣壹仟元折算壹日。  │
└─┴──────┴────────┴───┴───────┴──────────┘

司法院資訊處製作；財團法人民間司法改革基金會備份。
